【裁判字號】    89,易,1134
【裁判日期】    890928
【裁判案由】    贓物
【裁判全文】
台灣彰化地方法院刑事判決                        八十九年度易字第一一三四號
    公  訴  人  臺灣彰化地方法院檢察署檢察官
    被      告  乙○○
右列被告因贓物案件，經檢察官提起公訴（八十九年度偵字第四六三五、四四九五號
），本院判決如左：
    主  文
乙○○寄藏贓物，處有期徒刑肆月。
    事  實
一、乙○○前曾有竊盜前科（未構成累犯），猶不知悔改，其明知楊珠龍（檢察官另
    案通緝中）於民國（下同）八十九年五月十日，駛至其彰化縣二水鄉○○村○○
    路○段四三一號住處所交付之懸掛二面偽造ＴＭ─八三六八號車牌之自小客車（
    原車牌號碼：ＬＭ─五三二八號，車身號碼：二ＤＮ一一ＷＸＲＤ八五一七三七
    號，係甲○○於八十七年十月七日在台中市○區○○里○○街七一號前所失竊）
    ，係來源不明之贓物，竟仍同意楊珠龍寄藏於其住處。迄八十九年六月八日下午
    六時許，為警在乙○○上址查獲該贓車，始查悉上情。
二、案經彰化縣警察局田中分局報請臺灣彰化地方法院檢察署檢察官偵查起訴。
    理  由
一、訊據被告乙○○矢口否認右揭犯行，辯稱：伊不知楊珠龍所寄放之上開車輛係贓
    車云云。惟查：原車牌號碼：ＬＭ─五三二八號，車身號碼：二ＤＮ一一ＷＸＲ
    Ｄ八五一七三七號，係甲○○所有，於八十七年十月七日上午七時許，在台中市
    ○區○○里○○街七一號前所失竊等情，業據車主甲○○於警訊中證述屬實並有
    贓物領据一紙附卷可稽，是該車確屬失竊之贓車無誤。再者，右揭贓車價值不斐
    ，一般人於收受之際均會追究寄放原因、取回日期及物品來源，而被告乙○○竟
    不加以詢問，即任意供當時遭通緝楊珠龍寄藏，顯與常情不符，況查獲警員蕭登
    元於本院審理時亦證稱：查獲當時該車輛係藏在木頭後面，不容易看到，而被告
    自己車子係停在房子旁邊，該車旁邊尚有停車空位等語，顯見被告主觀上業已知
    悉該車係贓車，才將該車藏放在一般人不易察覺之地點。是本件被告上開所辯，
    無非事後卸責之詞，委無足採，被告乙○○寄藏贓物之犯行洵堪認定，應依法論
    科。
二、核被告乙○○所為，係犯刑法第三百四十九條第二項之寄藏贓物罪。爰審酌被告
    犯罪之動機、目的、方法、手段、所得利益、所生危害，其前有竊盜犯罪記錄，
    品行不佳，本次復為人寄藏贓物，有礙被害人及犯罪偵查機關找回贓物，助長犯
    罪之破壞力，且其犯後不知坦認犯行，犯後態度不佳等一切情狀，量處如主文所
    示之刑，以示懲儆。
據上論斷，應依刑事訴訟法第二百九十九條第一項前段，刑法第三百四十九條第二項
，罰金罰鍰提高標準條例第一條前段，判決如主文。
本案經檢察官陳燕瑩到庭執行職務。
中      華      民      國    八十九    年      九      月    二十八    日
                                    臺灣彰化地方法院刑事第二庭
                                        法      官  康  弼  周
右正本證明與原本無異。
如不服本判決，應於判決送達後十日內向本院提出上訴狀( 須附繕本 )。
告訴人或被害人對於判決如有不服具備理由請求檢察官上訴者，其上訴期間之計算係
以檢察官收受判決正本之日期為準。
                                        法院書記官  田  慧  賢
中      華      民      國    八十九    年      十      月      二      日
刑法第三百四十九條
收受贓物者，處三年以下有期徒刑、拘役或五百元以下罰金。
搬運、寄藏、故買贓物或為牙保者，處五年以下有期徒刑、拘役或科或併科一千元以
下罰金。
因贓物變得之財物，以贓物論。


司法院資訊處製作；財團法人民間司法改革基金會備份。
